【裁判字號】    92,易,2641
【裁判日期】    921212
【裁判案由】    
【裁判全文】
臺灣板橋地方法院刑事判決                        九十二年度易字第二六四一號
    公訴人  臺灣板橋地方法院檢察署檢察官
    被  告  乙○○
右列被告因毀損案件，經檢察官提起公訴（九十二年度偵字第一四三八六號），本院
判決如左：
    主  文
乙○○損壞他人機車輪胎，足以生損害於他人，處有期徒刑參月，如易科罰金以佰
元折算壹日。
    事  實
一、乙○○與丙○○均係臺北縣五股鄉○○○路三十七號「三好衣架有限公司」（以
    下簡稱三好公司）司機，二人曾因工作上意見不合發生齟齬而心有介蒂，乙○○
    於民國九十二年三月二十九日（起訴書誤書為二十日）晚間十時五十九分許，騎
    乘機車搭載其妻甲○○及女行經臺北縣新莊市○○路二十六巷七號五樓丙○○住
    處前時，見屬公司所有由丙○○保管使用之車號ＡＰＰ─四二０號機車停放對街
    路邊，竟基於毀損之故意，下車持不明之尖銳工具將該機車內外輪胎割破，足生
    損害於丙○○及三好公司。嗣經丙○○查看社區監視錄影帶而發現上情。
二、案經丙○○訴由臺北縣政府警察局新莊分局移送臺灣板橋地方法院檢察署檢察官
    偵查起訴。
    理  由
一、訊據被告乙○○固坦承於前揭時間騎乘機車搭載妻女行經告訴人丙○○住處前之
    事實，惟矢口否認前揭犯行，辯稱：當天晚上十點多鐘伊騎機車載伊妻外出去吃
    東西，出門時看到公告欄上貼有家庭成衣代工廣告，便順便去新莊市○○路附近
    找家庭代工，行經新莊市○○路二十六巷七號前時，見對街有一神壇，伊便下車
    去問路，走到騎樓見很多人在該處，又不好意思問，轉身掉頭時發現地上有兩張
    統一發票，伊便彎下腰去撿起來，之後便騎機車離開去別的巷子找代工，但當天
    未找到家庭代工，因已十一點多鐘，就先回家，隔天白天下班後四、五點多鐘伊
    自己一人有再騎機車去找，但未找到，可能係代工地址有誤，因此找不到，伊不
    知停放在新莊市○○路二十六巷七號前之機車係告訴人管領使用的，該機車輪胎
    非伊割破云云。
二、然查前揭事實，業經告訴人丙○○於偵審中指訴甚詳稱：伊於九十二年三月二十
    九日晚間十一時五十分許，在住處樓下發現伊保管使用屬三好公司所有之車號Ａ
    ＰＰ─四二０號機車後輪內外胎遭人割破，三十日凌晨零時三十分許去報案，起
    先伊不知被誰破壞，是鄰居告訴伊該處有里監視錄影，伊調社區監視錄影帶出來
    看，發現係被告所為，伊與被告在工作上曾意見不合，之前相處尚好時，有天曾
    一起去喝酒，被告有送伊回家，上開機車係公司借伊騎的，被告也知道車牌號碼
    等語（見偵查卷第八頁、第二十四頁）。又車號ＡＰＰ─四二０號機車內外輪胎
    遭人以利器割破之事實，復有照片四張附卷可稽（見偵查卷第二十六頁至第二十
    九頁）。
三、次查被告於警詢時及偵審中坦承知悉車號ＡＰＰ─四二０號重型機車係三好公司
    所有，借告訴人使用，其與告訴人曾因公司事務發生齟齬而心生嫌隙，及被告曾
    因告訴人酒醉送告訴人回家之事實（見偵查卷第六頁背面、第三十五頁背面、本
    院九十二年十月三日準備程序筆錄）。是被告顯然知道事發地點係告訴人住處樓
    下，及路邊停放之系爭機車係由告訴人保管使用之事實。又被告於偵查中辯稱：
    事發當時係拿家庭代工地址要去問人，問完走出來剛好看見有東西飄過來，就彎
    下腰去撿，是一張發票云云（見偵查卷第三十五頁背面至第三十六頁）。嗣於本
    院詢問時稱：行經新莊市○○路二十六巷七號前時，見對街有一神壇，便下車去
    問路，走到騎樓見很多人在該處，又不好意思問，轉身掉頭時發現地上有兩張統
    一發票，伊便彎下腰去撿起來云云（見本院九十二年十一月二十八日審判筆錄）
    ，其就究竟有無向人問路，及發票張數等，先後所供矛盾不一。再被告於本院審
    理時當庭提出統一發票一紙，稱即係事發當時所撿拾之統一發票云云。然觀之該
    紙統一發票之開票日期係九十二年四月二十八日晚間七時二十九分六秒，開立單
    位係臺北縣三重市○○○街三五八號之重陽橋加油站，購買九二無鉛汽油共新臺
    幣七百五十元，然本案發生時間卻係九十二年三月二十九日晚間十時五十九分，
    被告庭提之統一發票顯係在本案事發後隔一個月才開立，焉有可能在事發當時被
    告所撿拾，是被告所辯已有悖於常理而無足採信。
四、再經本院當庭勘驗扣案由告訴人於偵查中所提出之錄影帶翻拍磁片，經由法庭電
    腦讀取，螢幕上呈現之劃面內容與偵查卷附六張翻拍照片相同（見偵查卷第十一
    頁至第十六頁），第一張照片係當日晚間十時五十八分四十三秒，被告騎機車行
    經事發地點停車下車。第二張照片係當晚十時五十九分一秒，被告步行至對街，
    被告妻女則坐在機車上未下車，被告之妻並回頭目視被告，對街路邊停放一輛箱
    型車，箱型車後方停放一排機車。第三張照片係當晚十時五十九分三秒，被告停
    駐在對街箱型車後與機車之間，被告妻女仍坐在自己機車上等被告。第四張照片
    係當晚十時五十九分四秒，被告仍駐立在對街箱型車與機車之間，被告妻女仍留
    在自己機車上等被告。第五張照片係當晚十時五十九分十三秒，被告在對街箱型
    車與機車之間彎下腰身，臉部朝馬路，背朝騎樓，左手按在第一輛機車後座，右
    手做動作，被告妻女仍留在自己機車上等被告。第六張照片係被告當晚十時五十
    九分十四秒，被告仍維持與第五張照片同一姿勢，腰彎得更低，左手按在第一輛
    機車後座，右手做動作，被告妻女仍留在自己機車上等被告。被告對此不爭執。
    自上開照片觀之，第二張至第六張從被告步行至對街告訴人停放機車處，至被告
    彎下腰做動作，前後歷時僅十四秒，且被告始終站在告訴人機車旁，並無被告所
    辯稱之至騎樓神壇問路之動作。再照片第二至第四張均顯示被告背對馬路，面朝
    騎樓，但第五張至第六張卻顯示被告轉身面對馬路背對騎樓，且左手按在第一輛
    機車後座，右手做動作，此種舉動顯非單純僅係撿拾地上一張掉落之發票而已，
    且本院當庭勘驗之磁片，在電腦螢幕上呈現者係彩色之清晰畫面，被告所站位置
    地面並無任何紙張呈現。且告訴人亦指陳伊住處一樓右邊是洗衣店，左邊是賣雞
    肉的，已經關門了，一樓並無神壇，是被告前揭所辯，其可信性亦有疑問。
五、末查被告所舉證人其妻甲○○於本院訊問時附和被告說詞證稱：當晚被告載伊去
    新莊市○○路找代工，至中平路二十六巷七號前，被告下車去看找得對不對，伊
    與女兒在車上等，那邊有很多人，伊看被告蹲下去，沒有走到對面騎樓去，被告
    走到箱型車後面蹲下來撿起東西就回來了，被告走回來時，伊問他做什麼，被告
    說看到發票撿起來，被告有拿發票出來給伊看，有拿很多張（旋改稱一、兩張）
    ，被告並稱那麼多人沒有問到地址，後來時間太晚，未再繼續找，第二天伊有再
    去找那間代工，但代工說沒有缺人，（又改稱第二天好像與伊夫一起去，好像有
    去，又好像沒有去，時間太久忘記了，後來沒有找到那家代工）云云（見本院九
    十二年十一月二十八日審判筆錄）。惟甲○○於警詢時卻稱：當天被告騎機車載
    伊去找家庭代工，行經新莊市○○路二十六巷七號前時，只知被告下車撿東西，
    沒有看見被告刺破告訴人機車輪胎云云（見偵查卷第九頁）。其先後之證言已有
    出入。再被告於本院訊問時稱：撿到一張統一發票，未給伊妻看云云（見本院九
    十二年十一月二十八日審判筆錄），與證人甲○○於本院所言被告有拿發票給伊
    看云云，亦相矛盾。且被告及證人甲○○雖一致稱事發當晚係外出找家庭代工云
    云，姑不論晚間近十一點外出找家庭代工是否合於常理，縱找代工乙節屬實，亦
    不足以推翻前開被告毀損機車輪胎之事證。綜上所述，本件事證明確，被告所辯
    無非事後飾卸之詞，其犯行洵堪認定。
六、核被告乙○○所為係犯刑法第三百五十四條之毀損他人器物罪。爰審酌被告僅因
    與告訴人有嫌隙，竟任意毀損告訴人持有屬公司所有機車輪胎，其犯罪之動機、
    目的、手段、所生危害及犯罪後迄未能賠償告訴人等一切情狀，量處如主文所示
    之刑，並諭知易科罰金之折算標準，以示懲儆。公訴到庭檢察官雖以被告不承認
    犯行，犯後態度不佳，具體求處六月以上有期徒刑，惟本院審酌被告行為情狀之
    輕重及所造成之損害（偵查卷第十頁輪胎修理費用為二千元），認以量處如主文
    所示之刑度為適當，附此敘明。
七、至被告持以割破機車輪胎之不明尖銳器物，未經扣案，無法具體特定其所持工具
    為何，爰不併宣告沒收。
據上論斷，應依刑事訴訟法第二百九十九條第一項前段，刑法第三百五十四條、第四
十一條第一項，罰金罰鍰提高標準條例第一條前段、第二條，判決如主文。
本案經檢察官馬中琍到庭執行職務。
中      華      民      國      九 十 二    年    十 二   月    十 二   日
                                        臺灣板橋地方法院刑事第十一庭
                                            審判長法  官  許仕楓
                                                  法  官  陳明偉
                                                  法  官  談  虎
右正本證明與原本無異。
如不服本判決，應於判決送達後十日內，向本院提出上訴狀。
                                                  書記官  陳君偉
中      華      民      國      九 十 二    年    十 二   月    十 二   日
附錄本案論罪科刑法條全文：
刑法第三百五十四條
  毀棄、損壞前二條以之外他人之物，或致令不堪用，足生損害於公眾或他人者，處
  二年以下有期徒刑、拘役或五百元以下罰金。


司法院資訊處製作；財團法人民間司法改革基金會備份。
